臺灣臺南地方法院民事判決
110年度簡上附民移簡字第13號
原      告  徐清芬
訴訟代理人  徐碩鴻
被      告  莊英嘗
訴訟代理人  莊惠閔
上列被告因傷害案件，原告提起刑事附帶民事訴訟，請求侵權行
為損害賠償，經本院刑事庭裁定（110年度簡上附民字第2號）移
送前來，本院於民國110年9月22日言詞辯論終結，判決如下：
    主      文
被告應給付原告新臺幣玖萬貳仟元，及自民國110年1月15日起至
清償日止，按週年利率百分之五計算之利息。
    事實及理由
一、原告主張：被告於民國109年6月28日上午7時26分許，在臺
    南市西港區西港市場販售竹筍，因質疑顧客即原告指控其所
    販賣之竹筍係盜割而來一事而上前與原告理論，被告因原告
    不予理會心生不滿，竟基於傷害他人身體之犯意，徒手自原
    告後方毆打原告頭部，並推倒原告後以腳踢原告，致原告受
    有外傷性第十二胸椎壓迫性骨折、下背及骨盆挫傷、頭皮鈍
    傷等傷害（以下簡稱系爭傷害）；原告因系爭傷害支出醫療
    費用共計新臺幣（下同）92,000元，依民法第184條、第195
    條規定，請求被告負損害賠償責任。並聲明求為判決：被告
    應賠償原告92,000元，及自起訴狀繕本送達之翌日起至清償
    日止，按年利率百分之5計算之利息。
二、被告則以：我販賣竹筍，原告這樣講，因為受不了被糟蹋，
    才打原告巴掌；只有打原告兩巴掌，有踢原告旁邊，但沒有
    踢到原告。我們知道原告受傷之後，就立刻委託人去找原告
    ，我們拜託的人跟原告講了很久，後來又找其他人去找原告
    談，原告都不要談，我們一直都有要談和解，後來申請公所
    調解，原告也沒有到場等語，資為抗辯。並聲明：原告之訴
    駁回，訴訟費用由原告負擔。
三、兩造不爭執事項及爭執內容：
（一）不爭執事項：　
　　1.被告於109年6月28日上午7時26分許，在臺南市西港區西
      港市場販售竹筍，因質疑原告指控其所販賣之竹筍係盜割
      一事，與原告發生衝突（以下簡稱系爭衝突事件）。
　　2.被告因系爭衝突事件受有外傷性第十二胸椎壓迫性骨折、
      下背及骨盆挫傷、頭皮鈍傷之傷害（即系爭傷害）。
　　3.被告因系爭衝突事件，經本院刑事庭判決有期徒刑5月確
      定（本院109年度簡字第2920號、109年度簡上字第365號
      ）。
（二）爭執事項：
　　1.被告於系爭衝突事件中，是否毆打原告？
　　2.原告請求被告賠償損害92,000元，是否有理由？
四、得心證之理由：
（一）原告主張被告於系爭衝突事件中故意毆打及踢原告，致原
      告受有外傷性第十二胸椎壓迫性骨折、下背及骨盆挫傷、
      頭皮鈍傷之系爭傷害等語，業據提出佳里奇美醫院醫療收
      據2紙為憑；被告雖不爭執確發生系爭衝突事件，惟以僅
      打原告巴掌及踢原告身邊，並沒有踢到原告身體云云置辯
      。經查：
　　1.觀佳里奇美醫院診斷證明書（見本院卷第35頁）所載原告
      所受之系爭傷害「外傷性第十二胸椎壓迫性骨折、下背及
      骨盆挫傷、頭皮鈍傷」，核與原告指述其於系爭衝突事件
      遭被告毆打頭部及以腳踢所可能受的傷相符。是原告主張
      系爭傷害係於系爭衝突事件遭被告毆打及以腳踢所致，應
      為可採。
　　2.被告於警詢時供承其於109年6月28日上午，有自原告後方
      將之撂倒在地、以腳踹其左小腿、並搧打其臉頰等毆打行
      為；於偵查中亦自承有將被告撂倒等語（均見本院109年
      度簡上字第365號刑事判決書第3頁），則被告事後否認於
      系爭衝突事件中曾以毆打或腳踢原告云云，尚難採信。　
　　3.又被告因系爭衝突事件所犯傷害罪，業經本院以109年度
      簡字第2920號、109年度簡上字第365號判決判處被告「莊
      英嘗犯傷害罪，處有期徒刑伍月，如易科罰金，以新臺幣
      壹仟元折算壹日」確定在案，有上開判決書在卷可稽，並
      經本院調閱前開刑事卷查明。
　　4.綜上，原告主張被告於系爭衝突事件中故意毆打及以腳踢
      原告，致原告受有系爭傷害等語，為可採信。而被告抗辯
      只打原告巴掌，並未踢原告身體云云，並不足採。
（二）按因故意或過失，不法侵害他人之權利者，負損害賠償責
      任，民法第184條第1項前段定有明文。原告主張因系爭傷
      害支出醫療費用計92,000元，業據提出奇美醫院診斷證明
      書及醫療收據為憑，為可採信。又原告所受之系爭傷害，
      係因被告故意不法傷害行為（毆打及腳踢原告）所致，已
      如前述，是原告依侵權行為法則，請求被告賠償系爭傷害
      之醫療費用92,000元，核屬有據。
五、綜上所述，原告依侵權行為法則，請求被告給付92,000元，
    及自刑事附帶民事起訴狀繕本送達被告翌日即110年1月15日
    起至清償日止，按週年利率百分之5計算之利息，為有理由
    ，應予准許。
六、本件事證已臻明確，兩造其餘攻擊或防禦方法，經本院斟酌
    後認均不足以影響本判決之結果，毋庸再逐一論斷。又本件
    為刑事附帶民事訴訟，免徵裁判費，復無其他訴訟費用支出
    ，故無庸為訴訟費用負擔之諭知。另本判決不得上訴，是於
    宣示時即告確定而有執行力，亦無依職權宣告假執行之必要
    ，均併此敘明。　　　　
中　　華　　民　　國　　110 　年　　10　　月　　6 　　日
                        臺灣臺南地方法院民事第二庭
                            審判長法官  林 福 來
                                  法官  洪 碧 雀
                                  法官  王 獻 楠
以上正本證明與原本無異。
本判決不得上訴。
中　　華　　民　　國　　110 　年　　10　　月　　6 　　日
                            書  記  官  蕭 雅 文